# 请教母公司借款子公司科目列示

提问人：SS 林木 时间：2017-03-24 23:53:52
请教各位老师，母公司向外筹资后将款项借与子公司项目使用，使用期限一年以上，该款项在母公司报表列示其他非流动资产是否合适，收取子公司利息在母公司报表列示为其他业务收入可否，放财务费用或投资收益似乎都不太适合？

回答人：chenyiwei
资产负债表中列其他非流动资产或长期应收款；利润表中列为其他业务收入。

提问人：心海拂清风 时间：2017-03-25 21:23:43
母子公司借款签订合同三年列示于长期应收款是否需要考虑折现问题？但是实物中从来没有过折现，是基于重要性原则没有折现么？

回答人：chenyiwei
应折现。参考《瑞华研究 2010 ～ 2016 汇编》之“问题4-1-14（母子公司之间的无息或低息贷款在双方各自个别财务报表中的处理）”。在实务中，如果折现影响不重大，可基于重要性原则接受简化处理。